臺灣基隆地方法院基隆簡易庭民事判決
109年度基簡字第1329號
原      告  滙誠第一資產管理股份有限公司

法定代理人  莊仲沼  


訴訟代理人  林益瑤  
            陳鴻瑩  
            陳天翔  

被      告  周明評（即周明國之繼承人）

法定代理人  基隆市政府

上  一  人
法定代理人  林右昌  
訴訟代理人  彭欣華  
上列當事人間請求清償債務事件，本院於中華民國110年5月12日
言詞辯論終結，判決如下︰
    主  文
被告應於繼承被繼承人周明國之遺產範圍給付原告新臺幣壹拾肆
萬柒仟玖佰貳拾參元，及自民國九十六年四月一日起至清償日止
，按年息百分之十五計算之利息。
訴訟費用（除減縮部分外）新臺幣壹仟伍佰伍拾元由被告於繼承
被繼承人周明國之遺產範圍內負擔。
本判決第一項得假執行，但被告如以新臺幣壹拾肆萬柒仟玖佰貳
拾參元為原告預供擔保，得免為假執行。
    事實及理由
壹、程序部分
    按訴狀送達後，原告不得將原訴變更或追加他訴，但擴張或
    減縮應受判決事項之聲明者，不在此限，民事訴訟法第255
    條第1項第3款定有明文。原告起訴狀記載訴之聲明為：㈠被
    告應給付原告新臺幣（下同）153,579元，及其中147,923元
    自民國96年4月1日起至清償日止，按年息百分之15計算之利
    息。㈡訴訟費用1,660元由被告於繼承被繼承人周明國之遺產
    範圍內負擔。㈢請依職權宣告假執行。嗣原告於110年1月29
    日具狀變更訴之聲明為：㈠被告應給付原告147,923元，及自
    96年4月1日起至清償日止，按年息百分之15計算之利息。㈡
    訴訟費用1,550元由被告於繼承被繼承人周明國之遺產範圍
    內負擔。㈢請依職權宣告假執行。原告上開訴之變更，核屬
    減縮應受判決事項之聲明，揆諸首開規定，應予准許。
貳、實體部分
一、原告起訴主張：
　　訴外人即被繼承人周明國生前向訴外人即原債權人中華商業
    銀行股份有限公司（下稱中華商業銀行）申請現金卡使用，
    截至96年3月31日止周明國尚積欠153,579元（含本金147,92
    3元）。嗣中華商業銀行將上開債權轉讓與原告，而周明國
    於108年12月14日死亡，被告為其繼承人，未於法定期間内
    向法院具狀聲明拋棄繼承，為此提起本件訴訟，並以起訴狀
    繕本之送達為債權讓與之通知，並聲明：㈠被告應給付原告1
    47,923元，及自96年4月1日起至清償日止，按年息百分之15
    計算之利息。㈡訴訟費用1,550元由被告於繼承被繼承人周明
    國之遺產範圍內負擔。㈢請依職權宣告假執行。
二、被告答辯略以：
    對於原告主張周明國積欠原告如訴之聲明所示之債務，周明
    國死亡，被告為周明國之繼承人，尚未拋棄繼承，並無爭執
    等語。並聲明：請求駁回原告之訴。
三、本院之判斷：
  ㈠原告主張之上開事實，業據提出中華商業銀行消費性信用貸
    款申請書原本、小額信用貸款契約原本、債權讓與聲明書原
    本、中華商業銀行股份有限公司及時現金卡歷史帳務明細表
    影本、戶籍謄本影本、臺灣桃園地方法院公告影本、周明國
    之繼承系統表等件為證，而被告對於原告主張被告為周明國
    之繼承人，並未拋棄繼承，及周明國尚積欠原告如原告訴之
    聲明所示之金額，並無爭執（見本院110年5月12日言詞辯論
    筆錄第1至2頁），原告之主張堪信為真。
  ㈡按繼承人自繼承開始時，除本法另有規定外，承受被繼承人
    財產上之一切權利、義務。但權利、義務專屬於被繼承人本
    身者，不在此限。繼承人對於被繼承人之債務，以因繼承所
    得遺產為限，負清償責任，民法第1148條定有明文。經查，
    周明國積欠原告上揭債務，周明國死亡，被告為繼承人，並
    未拋棄繼承，業如前述，是原告依民法第1148條之規定，請
    求被告於繼承周明國之遺產範圍內負清償責任，即屬有據。
四、本件係就民事訴訟法第427條訴訟適用簡易程序所為被告敗
    訴之判決，應依同法第389條第1項第3款之規定，依職權宣
    告假執行；並依同法第392條第2項規定，依職權宣告被告預
    供擔保，得免為假執行。至於原告敗訴部分，其假執行之聲
    請失所依附，併予駁回。
五、本件事證已臻明確，兩造其餘攻擊防禦方法及證據，核與判
    決之結果不生影響，爰不一一論列，併此敘明。 
六、本件原告減縮後之請求金額為147,923元，該部分第一審裁
    判費為1,550元，應由敗訴之被告於繼承周明國遺產範圍內
    負擔。（減縮部分之裁判費，參諸民事訴訟法第83條第1項
    規定，應由原告負擔，而無庸諭知於主文)。 　
參、據上論結，本件原告之訴為有理由，依民事訴訟法第436條
    第2項、第78條、第389條第1項第3款、第392條第2項，判決
    如主文。
中　　華　　民　　國　　110 　年　　5 　　月　　26　　日
　　　                  民事庭法　官　高偉文
以上正本係照原本作成
如對本判決上訴，須於判決送達後廿日內向本院提出上訴狀。如
委任律師提起上訴者，應一併繳納上訴審裁判費。
中　　華　　民　　國　　110 　年　　5 　　月　　26　　日
　　　                        書記官　蕭靖蓉